# 天然气购销企业合同负债与预收账款科目使用

提问人：是是 nn 呀呀 123 时间：2023-08-23 22:08:00
请教天然气购销企业，一般会与客户达成口头协议，购买多少车LNG，单价多少一吨，客户会预先打钱到账上，金额为大致金额，因为LNG比较特殊，存在气损，一般会与上游结算后再与下游进行结算，若客户多打款会有退回情况，这种未结算前的客户来款应计入合同负债还是预收账款呢

回答人：chenyiwei
一般计入合同负债处理，因为这是建立在符合新收入准则第五条的合同基础上的，且对应的合同义务为交付约定的商品。